臺灣高等法院臺中分院刑事判決　　　　　　　　　九十一年度上易字第二二八四號
　　上　訴　人
　　即　被　告　甲○○　男三十.
右上訴人因竊盜案件，不服臺灣彰化地方法院九十一年度易字第八五一號中華民國九
十一年十一月十三日第一審判決（聲請簡易處刑案號：臺灣彰化地方法院檢察署九十
一年度偵字第五○一七號），提起上訴，本院判決如左：
    主      文
上訴駁回。
    事實及理由
一、本案經本院審理結果，認第一審判決認事用法及量刑均無不當，應予維持，並引
    用第一審判決書記載之事實、證據及理由（如附件）。
二、上訴人即被告甲○○（以下簡稱被告）上訴意旨略謂：原審量刑過重，請求給予
    從輕量刑云云。
三、按量刑輕重係屬事實審法院得依職權自由裁量之事項，苟已斟酌刑法第五十七條
    各款所列情狀而未逾越法定刑度，不得遽指為違法（參最高法院七十二年度台上
    字第六六九六號、七十五年度台上字第七０三三號判例）；且在同一犯罪事實與
    情節，如別無其他加重或減輕之原因，下級審量定之刑，亦無過重或失輕之不當
    情形，則上級審法院對下級審法院之職權行使，原則上應予遵重（參最高法院八
    十五年度台上字第二四四六號裁判意旨）。按竊盜罪之法定本刑為五年以下有期
    徒刑、拘役或五百元以下罰金；原審審酌被告一切情狀，量處被告有期徒刑七月
    ，經核於法並無不合，依前開說明，被告即不得任意指為不當，而據為提起上訴
    之理由。是本院認被告上開所稱，應不足採，其上訴為無理由，應予駁回。
四、被告經合法傳喚，無正當理由不到庭，爰不待其陳述逕行判決。
五、據上論斷，應依刑事訴訟法第三百七十三條、第三百七十一條、第三百六十八條
    判決如主文。
本案經檢察官丙○○到庭執行職務。
中      華      民      國      九十二  年      一      月      二十八  日
                                臺灣高等法院臺中分院刑事第八庭
                                      審判長法  官  羅  得  村
                                            法　官　劉　榮　服
                                            法  官  黃  文  進
右正本證明與原本無異。
不得上訴。
                                            書記官　許麗  花
中      華      民      國      九十二  年      一      月      二十九  日
附錄論罪科刑法條：
刑法第三百二十條第一項：
意圖為自己或第三人不法之所有，而竊取他人之動產者，為竊盜罪，處五年以下有期
徒刑、拘役或五百元以下罰金。
                                                                        Ａ
附件
臺灣彰化地方法院刑事判決                          九十一年度易字第八五一號
    公  訴  人  臺灣彰化地方法院檢察署檢察官
    被      告  甲○○  男  三十九歲（民國○○○年○月○○○日生）
                        住彰化縣和美鎮○○路○段五十號
                        身分證統一編號：Ｎ一二五三三九四號
右列被告因竊盜案件，經檢察官聲請簡易判決處刑（九十一年度偵字第五０一七號）
，本院適用通常程序審理判決如左：
    主  文
甲○○竊盜，處有期徒刑柒月。
    事  實
一、甲○○前於民國七十五年間因犯竊盜罪，經本院判處有期徒刑五月，經台灣高等
    法院臺中分院駁回其上訴確定，又於七十七年間犯竊盜罪，經本院判處有期徒刑
    七月確定，再於八十七年間犯竊盜罪，經本院判處有期徒刑十月確定，復於八十
    四年間犯竊盜罪，經臺灣高等法院臺中分院判處有期徒刑一年三月確定，及於八
    十四年間犯殺人未遂罪，經本院判處有期徒刑七年二月，及違反懲治盜匪條例等
    案件，經本院判處有期徒刑四年，自九十一年四月十日假釋出獄，假釋期滿日期
    為九十六年七月十七日，詎其竟不知悔改、警惕，於假釋期間內之九十一年七月
    二十七日凌晨，在彰化縣彰化市○○路○段一八三號前，見乙○○所有之ＬＷＧ
    —Ο二三號重型機車（價值約新臺幣五千元）停於該處，且鑰匙並未取下，竟意
    圖為自己不法之所有，擅自以該鑰匙發動該車，而竊取該車得手後供己騎用，嗣
    於同年月二十九日十二時三十分許，甲○○騎駛該車行經彰化縣和美鎮○○路○
    段與道周路口時為警查獲。
二、案經彰化縣警察局和美分局報請臺灣彰化地方法院檢察署檢察官偵查聲請簡易判
    決處刑
    理  由
一、查檢察官聲請以簡易判決處刑之案件，經法院認為有刑事訴訟法第四百五十一條
    之一第四項但書之情形者，應適用通常程序審判之，同法第四百五十二條定有明
    文。本院認本件不得以簡易判決處刑，應適用通常程序審理之，合先敘明。
二、右揭事實，業據被告甲○○於警訊、偵查及本院審理中自白不諱，核與被害人乙
    ○○在警訊中之指訴情節相符，此外復有贓物認領保管單一紙、贓車照片二幀及
    車輛竊盜、車牌失竊個別查詢報表一紙在卷足資佐證，被告自白應與事實相符，
    其犯行應堪認定。
三、核被告所為，係犯刑法第三百二十條第一項之普通竊盜罪。爰審酌被告之前已有
    多次竊盜前科、於假釋期間內竟不知警惕、悔改與犯罪之動機、目的、手段、所
    生之危害及犯罪後坦承犯行之態度等一切情狀，量處如主文所示之刑，以示懲儆
    。
據上論斷，應依刑事訴訟法第四百五十二條、第二百九十九條第一項前段，刑法第三
百二十條第一項、罰金罰鍰提高標準條例第一條前段，判決如主文。
本案經檢察官羅美秀到庭執行職務。
中    華    民    國    九十一    年     十一      月      十三        日
                                臺灣彰化地方法院刑事第二庭
                                    法      官  吳  俊  螢
右正本證明與原本無異。
如不服本判決，應於送達後十日內向本院提出上訴狀(須附繕本)。
告訴人或被害人對於判決如有不服具備理由請求檢察官上訴者，其上訴期間之計算係
以檢察官收受判決正本之日期為準。
 法院書記官  莊  素  美
中    華    民    國    九十一    年     十一      月      十四        日
